臺灣桃園地方法院刑事判決　　　　　　　　　　　　九十一年度易字第一六二六號
　　公　訴　人　臺灣桃園地方法院檢察署檢察官
　　被　　　告　乙○○
　　　　　　　　己○○
右列被告因傷害等案件，經檢察官提起公訴（九十一年度偵字第一０三二六號），本
院判決如左：
        主  文
乙○○、己○○共同傷害人之身體，各處有期徒刑伍月，如易科罰金均以參佰元折算
壹日。
        事  實
一、乙○○、己○○係夫妻，該二人於九十一年五月廿九日深夜，在桃園縣平鎮市育
    達商職附近與友人庚○○飲酒完畢後，由庚○○（經檢察官為不起訴處分）駕駛
    車號Ｆ九－六五四○號自用小客車（其之呼氣酒精濃度已達每公升０．五毫克）
    搭載乙○○、己○○二人，渠等於同年月卅日凌晨零時十分許，行經桃園縣平鎮
    市○○路與環南路口之「長江加油站」時，見該加油站旁有警員在執行路檢、酒
    測勤務，為躲避酒測臨檢，即駛入該加油站內，庚○○因一時慌張，竟忽略其車
    之加油孔在右邊，而將其車之左側停靠在加油槍旁，執行酒測勤務之警員戊○○
    見行狀可疑乃走到庚○○所駕前開自用小客車之駕駛座旁，請仍坐在駕駛座上之
    庚○○接受初步之酒測，庚○○接受測試，儀器顯示其有飲酒，戊○○乃要求其
    下車至警方臨檢點接受呼氣酒精濃度值之詳細測試，並請其出示駕照，坐於右前
    座之乙○○明知戊○○正在依法執行駕駛人酒後駕駛檢測、舉發之公務，竟對庚○○說「不要出示證件」、「你現在在加油，不是在駕駛，沒有必要接受酒測」
    ，並進而出於妨害戊○○執行前開公務之犯意，以強暴手段出手推擠戊○○之前
    胸，將戊○○推往Ｆ九－六五四○號自用小客車之後方，其並揮拳毆擊戊○○之
    臉部，己○○見狀即下車，基於與乙○○相同之傷害、妨害公務之共同犯意聯絡
    ，亦以強暴方式與戊○○發生拉扯，一隻手拉住戊○○之左手，一隻手則拍打戊○○之頭部，致戊○○受有左臉部挫傷併血腫、兩側上臂挫傷併血腫之傷害。
二、案經桃園縣警察局平鎮分局報告臺灣桃園地方法院檢察署檢察官偵查起訴。
        理  由
一、訊據被告己○○否認右開事實，被告乙○○則承認其妨害公務，然否認傷害事實
    ，被告乙○○辯稱：當時庚○○把車子轉到加油站內並不是要逃避警察臨檢，後
    來戊○○警員要求庚○○下車受檢，伊不服氣就下車質疑戊○○為何要在加油站
    對庚○○酒測，當時伊喝醉了，身體有不小心靠到戊○○，戊○○就打伊，伊是
    自衛不小心才弄傷戊○○云云；被告己○○則辯稱：伊本來在車上抱著小孩睡覺
    ，後來突然看到戊○○把乙○○打得全身都是血，伊就下車勸架，戊○○也打了
    伊一巴掌，而且伊之左大腿也黑青了一塊云云。惟查：證人即被害人戊○○於本
    院證稱「當時我執勤的位置是在加油站旁邊的巷口，庚○○他可能看到我們的執
    勤點，他就直接把車子開進加油站，而且他開進加油站的方向也錯誤，因為它的
    加油孔在右方，而他的車子左側卻靠近加油亭、加油槍。這時我就立刻走進加油
    站內，丁○○這時在加油站對面的停車場，我走到庚○○所駕駛的車輛駕駛座旁
    ，叫庚○○接受酒測，我將測試器伸進駕駛座內請他接受測試，但是我叫他吹的
    測試器並不是用來測試他酒精濃度，只是粗略測試他有無飲酒（即有無酒精反應
    ）的儀器，庚○○有對著儀器吹，上面明顯顯示他有喝酒，我就說『先生既然有
    喝酒，請出示駕駛執照』，並請他同我下車到旁邊路檢點接受精準的酒測。但是
    在旁座的乙○○卻叫庚○○不要出示證件，還說『你（庚○○）現在在加油，並
    不是在駕駛，沒有必要接受酒測』。接著乙○○就下車走到我站立的位置，他伸
    出手來一直阻擋我把我推到車子的後方，他不讓我將庚○○帶到臨檢點接受酒測
    ，他在推我的時候，我就用手把他撥開，他就揮拳往我臉部打。己○○在車上看
    到之後先下車過來到我和乙○○衝突的地方，己○○一隻手抱著我的左手，一隻
    手拍打我的頭，質問我『為什麼打我老公』。庚○○再過來拉我的右手，這時我
    的同事丁○○趕過來，他看到庚○○拉我的右手，就趕緊把庚○○推到旁邊，庚○○那時只有拉我的手而已，並沒有出手打我。乙○○自己喝了酒胡亂揮拳，自
    己跌倒，可能因為這樣才撞傷流鼻血。」等語；案發時與被害人戊○○共同執行
    酒測臨檢勤務之警員丁○○則向本院證稱「當時我本來站在加油站對面的停車場
    ，後來聽到無線電戊○○呼叫支援，我們主管就叫我一個人過去看看。我過去時
    就看到乙○○和戊○○在互相推擠，我還聽到乙○○一直呼喊叫庚○○不要理警
    員、不要接受酒測，但是戊○○一直要求庚○○接受酒測，雙方正在互相『盧』
    來『盧』去的時候。突然就看到乙○○趁戊○○轉頭去要庚○○接受酒測時偷襲
    戊○○，乙○○用左右雙拳揮打戊○○的頭部。後來己○○就下車，質問戊○○
    為何要打他老公，一手抱住戊○○，一手打戊○○，庚○○本來也想要過去拉戊○○，我見狀就把庚○○推開。所以庚○○當時並未出手毆打戊○○。乙○○在
    攻擊警員的時候自己跌倒很多次，可能因此流血。己○○說有受傷，但我當時在
    推庚○○，所以我沒有看到。」等語，可見被告二人前開所辯為虛。再查，長江
    加油站之員工丙○○於警訊、本院審理時均證稱庚○○駕駛Ｆ九－六五四○號自
    用小客車進來加油站加油時開錯邊，然後續之衝突伊沒有看見等語；另一員工甲○○則亦於本院審理時證稱庚○○開車進來時開錯邊等語，可見庚○○酒後駕駛
    ，突見警方臨檢，亟欲找尋地點躲避酒測臨檢之心態昭然若揭，證人甲○○又證
    稱伊於警員進入加油站臨檢時就離開了，沒有聽到被告辱罵警員或與警員爭執云
    云，然其於警訊時則明確證稱「我見到紅色上衣男子（即被告乙○○）先言語辱
    罵員警，並口說他們沒有喝酒開車，一直推撞員警，不久雙方就發生拉扯、互推
    ，就看到員警身上受傷，之後其他員警就到場制止。」、「我的角度只看到紅色
    上衣男子有動手打他（即警員戊○○），至於黑色上衣男子（即庚○○）及現場
    女子有無動手，我則沒看到。」，可見其之警訊證詞與其在本院之審理證詞相互
    扞挌，本院以此質諸證人甲○○，其又自承警員並未對伊非法取供，警訊筆錄確
    是伊簽名按指印，伊並非看都沒看就簽筆錄等語，證人丙○○且向本院當場證稱
    伊與甲○○都是在加油站接受警方製作筆錄，伊並未看見警員對甲○○不法取供
    等語，由此可見，製作筆錄之警員於該環境下衡無非法取供之可能，證人甲○○
    亦未爭執警訊筆錄之合法性、正當性，竟在警訊與本院審理時作出前開相互扞挌
    之證詞，其於本院之證詞無非避重就輕之詞，不願得罪被告之一方甚明，以其警
    訊時之證詞為可採，由此亦得見被告乙○○前開辯詞為虛。又查，以卷附之被害
    人戊○○之診斷證明書觀之，其係受有左臉部挫傷併血腫、兩側上臂挫傷併血腫
    之傷害，而依被告乙○○、己○○所提出之診斷證明書觀之，乙○○僅受有額頭
    擦傷、鼻部瘀傷、頭部外傷，己○○更僅有左大腿瘀傷（其尚有過度換氣症候群
    ，然該症狀與本案無關），渠等外傷之情形亦經警方於案發現場拍攝照片為證，
    如確為警方對一已爛醉如泥之被告乙○○（其於案發後之九十一年五月卅日凌晨
    二時卅九分許接受呼氣酒精濃度測試時，酒精濃度仍達每公升０．七０毫克，此
    有測試報告一紙附卷可稽）施暴，而被告乙○○僅正當防衛、被告己○○則僅勸
    架，被害人戊○○又何以受有比諸渠二被告為嚴重之傷勢？況戊○○左臉之血腫
    於照片中清晰可見，該傷害恆非被告二人辯稱不小心拉扯、自衛、勸架所得造成
    。綜上，被告二人前開辯詞均無非臨訟卸責之詞，不足採信，此外，並有前開各
    書面證據在卷可憑，本件事證明確，渠等犯行足堪認定。末以，證人庚○○於本
    院具結後證稱「（問：你把車子開到加油站之後，戊○○警員過來取締，叫你酒
    測，二被告如何與戊○○發生鬥毆？）我先被戊○○警員叫下車要對我作酒測，
    然後乙○○也下車，可能因為酒醉的關係，乙○○碰到戊○○警員的肩膀。戊○○先動手打乙○○，把他打得全身是血，我和己○○只有把他們拉開。」云云，
    依本院前開認定，即屬偽證無疑，公訴人允宜就其之偽證罪詳為偵辦，以維公權
    力。
二、核被告乙○○、己○○所為，均係犯刑法第一百三十五條第二項之意圖妨害公務
    員依法執行一定之職務而施強暴罪、第二百七十七條第一項之傷害罪；公訴人雖
    誤認被告二人妨害公務部分係犯同法第一百三十五條第一項之罪，然其起訴事實
    既與本院判決事實同一，爰依法逕行變更起訴法條。被告己○○係見被告乙○○
    毆打警員戊○○之妨害公務行為後，亦隨同下車毆打戊○○，並妨害其執行公務
    ，渠等乃有共同之犯意聯絡、行為分擔，屬相續共同正犯。被告二人所犯上開二
    罪，係以一行為觸犯數罪名，屬想像競合犯，應依刑法第五十五條之規定從較重
    之傷害罪處斷。爰審酌被告妨害警方執行酒測臨檢、進而傷害執勤員警、無疑係
    對公權力之嚴重挑戰、被害警員所受之傷勢、被告犯後仍執詞強辯而不知向警方
    道歉等一切情狀，各量處如主文所示之刑，並諭知易科罰金之折算標準。
據上論斷，應依刑事訴訟法第二百九十九條第一項前段、第三百條，刑法第二十八條
、第一百三十五條第二項、第二百七十七條第一項、第五十五條、第四十一條第一項
前段，罰金罰鍰提高標準條例第一條前段、第二條，判決如主文。
本案經檢察官陳雅譽到庭執行職務
中      華      民      國      九十一    年      十      月    十六    日
                                臺灣桃園地方法院刑事第一庭
                                      法  官    曾  雨  明
右正本證明與原本無異。
如不服本判決，應於判決送達後十日內向本院提出上訴狀( 應附繕本 )，上訴於
臺灣高等法院。
                                      書記官    戴  育  萍
中        華        民        國    九十一    年    十    月    廿一    日
附論罪科刑依據之法條：
刑法第一百三十五條第二項
對於公務員依法執行職務時，施強暴脅迫者，處三年以下有期徒刑、拘役或三百元以
下罰金。
意圖使公務員執行一定之職務或妨害其依法執行一定之職務或使公務員辭職而施強暴
脅迫者亦同。
刑法第二百七十七條第一項
傷害人之身體或健康者，處三年以下有期徒刑，拘役或一千元以下罰金。
